臺灣高雄地方法院高雄簡易庭裁定
111年度雄秩字第77號
移送機關    高雄市政府警察局三民第一分局
被移送人    林哲慶


上列被移送人因違反社會秩序維護法，經移送機關以民國111年3
月25日高市警三一分偵字第11170886900號移送書移送審理，本
院裁定如下：
    主  文
林哲慶無正當理由攜帶具有殺傷力之器械，處罰鍰新臺幣伍仟元
元。
扣案之開山刀貳把、伸縮甩棍壹支均沒入。
    事實理由及證據
一、被移送人林哲慶於下列時、地有違反社會秩序維護法之行為
    ：
㈠、時間：民國111年3月23日3時42分。
㈡、地點：高雄市○○區○○○路000號。
㈢、行為：無正當理由攜帶具有殺傷力之開山刀2把及伸縮甩棍1
    支。
二、上開事實，有下列之事證明屬實：
㈠、被移送人於警詢時之自白。
㈡、高雄市政府警察局搜索扣押筆錄、自願受搜索同意書、扣押
    物品目錄表、扣押物品收據/無應扣押之物證明書、扣押物
    照片。　　
㈢、扣案之開山刀2把及伸縮甩棍1支。
三、按無正當理由攜帶具殺傷力之器械、化學製劑或其他危險物
    品者，處3日以下拘留或新臺幣3萬元以下罰鍰，社會秩序維
    護法第63條第1項第1款定有明文。本條款之構成要件，須行
    為人客觀上有攜帶具有殺傷力之器械、化學製劑或其他危險
    物品之行為，且該攜帶係無正當理由，因而有危害社會安全
    之情形，始克當之。亦即應就行為人客觀上攜帶具有殺傷力
    器械之行為，依其攜帶行為之目的，考量行為人攜帶當時之
    時間、地點、身分、舉止等因素，據以認定其是否已構成該
    行為，合先敘明。
四、經查，被移送人對其於上開時、地攜帶經扣案之開山刀2把
    及伸縮甩棍1支一節坦承不諱，復有高雄市政府警察局搜索
    扣押筆錄、自願受搜索同意書、扣押物品目錄表、扣押物品
    收據/無應扣押之物證明書、扣押物照片附卷可稽，且有上
    開物品扣案足憑。另扣案之開山刀2把及伸縮甩棍1支，為金
    屬鋼鐵材質，其質地堅硬，有扣案物之照片可稽，如持之朝
    人揮砍，足以傷人性命，核屬具殺傷力之器械。本件被移送
    人雖辯稱攜帶開山刀及甩棍係為了防身使用云云，然縱欲防
    身，其未選擇對人體傷害較輕微之防身物品，反攜帶刀鋒尖
    銳、具有殺傷力之刀械及甩棍，危險程度非輕，且觀諸被移
    送人遭查獲當時係將該開山刀及甩棍置於其所隨身攜帶之手
    提包內，可隨時供其使用，已對社會大眾之生命安全及社會
    安寧產生危害之虞，足見被移送人所辯，洵非可採。是核被
    移送人所為，係犯社會秩序維護法第63條第1項第1款之無正
    當理由攜帶具有殺傷力器械之違序行為。爰審酌被移送人所
    為影響公共秩序之程度，及行為後之態度、行為之動機、手
    段及過程等一切情狀，裁處如主文所示之罰鍰。至扣案之開
    山刀2把及伸縮甩棍1支為被移送人所有，業據被移送人供承
    在卷，並供其違反社會秩序維護法行為所用之物，爰依社會
    秩序維護法第22條第3項規定宣告沒入。
五、依社會秩序維護法第45條第1項、第63條第1項第1款、第22
    條第3項，裁定如主文。
中　　華　　民　　國　　111 　年　　4 　　月　　8 　　日
                  高雄簡易庭  法　　　官  林綉君
以上正本證明與原本無異。
如不服本裁定，得於裁定書送達之翌日起5日內，以書狀敘述理
由，向本庭提出抗告。
中　　華　　民　　國　　111 　年　　4 　　月　　8 　　日
      　　　　　　　　　　　　書　記　官  羅崔萍